臺灣高等法院刑事判決　　　　　　　　93年度上訴字第3628號
　　上　訴　人
　　即　被　告　甲○○
上列上訴人因違反毒品危害防制條例案件，不服臺灣板橋地方法
院93年度訴字1960號，中華民國93年11月15日第一審判決（起訴
案號：臺灣板橋地方法院檢察署93年度毒偵字第3980號），提起
上訴，本院判決如下：
    主  文
上訴駁回。
    事  實
一、甲○○前有二次違反麻醉藥品管理條例案件之犯罪科刑紀錄
    ，執行完畢已逾五年。又因偽造文書案件，經原審於民國88
    年1 月13日以88年度重簡字第46號判處有期徒刑四月，如易
    科罰金以三百元折算一日，於88年12月8 日易科罰金執行完
    畢。復因竊盜案件，經原審於91年12月26日以91年度易字第
    3386號判處罰金四千元，於92年5月2日罰金繳清執行完畢。
    又因詐欺案件，經原審於92年9 月26日以92年度金訴字第31
    號判處有期徒刑五月，如易科罰金以三百元折算一日，嗣於
    93年5 月22日縮刑期滿執行完畢。其間，又於92年間因施用
    第一級毒品海洛因案件，於偵查中經臺灣板橋地方法院檢察
    署檢察官聲請原審以92年度毒聲字第658 號裁定送臺灣臺北
    看守所附設勒戒處所實施觀察、勒戒後，認有繼續施用毒品
    之傾向，於92年7月8日經原審以92年度毒聲字第2141號裁定
    令入強制戒治處所施以強制戒治一年；嗣強制戒治執行滿三
    個月，成效評定合格，經同署檢察官聲請原審於同年12月11
    日以92年度毒聲字第3803號裁定停止戒治，所餘戒治期間，
    付保護管束，至93年7月7日保護管束期滿未經撤銷，視為強
    制戒治期滿，由同署檢察官於93年8 月26日以93年度戒毒偵
    字第284號不起訴處分確定，猶不知悔改。
二、甲○○明知毒品危害防制條例業經總統於87年5月20日，以
    華總（一）義字第8700099860號令修正公布，於同年5月22
    日生效，嗣於92年7月9日修正公布，並於93年1月9日生效；
    依該條例第二條第二項第一款、第二款之規定，分別將海洛
    因、安非他命列為第一級毒品、第二級毒品管理，均不得非
    法持有及施用。詎其竟基於施用第一級毒品海洛因之概括犯
    意，自93年8 月初某日起至同年8月30日凌晨1時許止（起訴
    書就最後一次施用海洛因時間，略載為93年8 月30日採尿前
    26小時內某時），在臺北縣新莊市○○街395巷32號5樓住處
    ，將毒品海洛因以水稀釋後，再以針筒注射之方式，非法施
    用第一級毒品海洛因，平均約一日施用三次。其間，又基於
    施用第二級毒品安非他命之犯意，於93年8 月27日上午10時
    許（起訴書略載為93年8 月30日採尿前96小時內某時），在
    上址，將毒品安非他命放置於吸食器內以火加熱燒烤，吸聞
    煙霧之方式，非法施用第二級毒品安非他命一次（甲○○係
    施用安非他命完畢後約數分鐘，始施用海洛因）。嗣於93年
    8月30日下午3時30分許，在臺北縣土城市○○路○段281巷口
    處，為警查獲，並扣得甲○○所有且供其施用第一級毒品海
    洛因犯罪所用之注射針筒一支，及不詳姓名之人所有而與本
    案無涉之海洛因殘渣瓶一瓶、分裝袋八個。
三、案經臺北縣政府警察局土城分局報請臺灣板橋地方法院檢察
    署檢察官偵查起訴，而甲○○於原審準備程序中就被訴事實
    為有罪之陳述，經法官告知簡式審判程序之旨，並聽取當事
    人之意見後，原審裁定行簡式審判程序。
    理  由
一、訊據被告甲○○對右揭時地施用第一級毒品海洛因、第二級
    毒品安非他命之犯罪事實，坦承不諱。而其為警查獲時採集
    尿液經送檢驗，確呈海洛因代謝物嗎啡及安非他命陽性反應
    ，有臺灣檢驗科技股份有限公司93年9 月20日出具之濫用藥
    物尿液檢驗報告（檢體編號0000000000之1 號）、臺北縣政
    府警察局土城分局毒品案被移送者姓名及代碼對照表各一紙
    在卷可稽。此外，並有被告所有供其施用第一級毒品海洛因
    時所用之注射針筒一支扣案可供佐證。是被告自白施用毒品
    海洛因、安非他命之情，與事實相符，應可採信。又被告於
    92年間因施用毒品海洛因案件，於偵查中經臺灣板橋地方法
    院檢察署檢察官聲請原審以92年度毒聲字第658 號裁定實施
    觀察勒戒後，認有繼續施用毒品之傾向，於92年7月8日經原
    審以92年度毒聲字第2141號裁定令入強制戒治處所施以強制
    戒治一年；嗣原審於同年12月11日以92年度毒聲字第3803號
    裁定停止戒治，所餘戒治期間交付保護管束，至93年7月7日
    保護管束期滿未經撤銷，視為強制戒治期滿，由臺灣板橋地
    方法院檢察署檢察官於93年8月26日以93年度戒毒偵字第284
    號不起訴處分確定，有上開不起訴處分書電腦列印紙及本院
    被告全國前案紀錄表各一份附卷可憑，足徵被告於強制戒治
    執行完畢釋放後，五年內再犯施用毒品之罪，應依法追訴。
    本案事證明確，被告犯行洵堪認定，應依法論科。
二、核被告甲○○所為，係犯毒品危害防制條例第十條第一項之
    施用第一級毒品罪，及同條第二項之施用第二級毒品罪。被
    告施用第一級毒品海洛因前持有毒品海洛因，及施用第二級
    毒品安非他命前持有安非他命之低度行為，應為施用海洛因
    、安非他命之高度行為所吸收，均不另論罪。又其多次施用
    第一級毒品海洛因，時間緊接，犯罪構成要件相同，顯係基
    於概括犯意為之，為連續犯，應依刑法第五十六條之規定以
    一罪論，並加重其刑。另被告前有多次犯罪科刑紀錄，最近
    一次於92年間因詐欺案件，經原審於92年9 月26日以92年度
    金訴字第31號判處有期徒刑五月，如易科罰金以三百元折算
    一日，嗣於93年5 月22日縮刑期滿執行完畢，有本院被告全
    國前案紀錄表可稽，其於有期徒刑之執行完畢後五年內，再
    犯本件有期徒刑以上之刑之二罪，均為累犯，應各依刑法第
    四十七條之規定加重其刑，並就施用第一級毒品海洛因部分
    遞加之。被告所犯施用第一級毒品海洛因、第二級毒品安非
    他命二罪間，犯意各別，構成要件互殊，應分論併罰，原審
    本同上之見解，適用毒品危害防制條例第十條第一項、第二
    項，刑法第十一條前段、第五十六條、第四十七條、第五十
    一條第五款、第三十八條第一項第二款之規定，審酌被告素
    行不佳，犯罪之動機、目的、手段，施用毒品犯罪對其身體
    、健康及社會所生之危害，施用毒品之時間、種類及次數，
    犯罪後坦承犯行，態度尚稱良好等一切情狀，對被告所犯連
    續施用第一級毒品累犯及施用第二級毒品累犯二罪，分別量
    處有期徒刑八月及四月，並定其應執行刑為有期徒刑十月，
    又以扣案注射針筒一支，係被告所有供其施用第一級毒品海
    洛因犯罪時所用之物，業據被告於審理時供承在卷，併依刑
    法第三十八條第一項第二款之規定宣告沒收。至扣案海洛因
    殘渣瓶一瓶、分裝袋八個，業據被告於偵查、審理中均否認
    係其所有之物，復無事證證明上開殘渣瓶、分裝袋係被告所
    有且供其本案施用毒品時所用之物，尚與本案無涉，敘明不
    予宣告沒收，認事用法均無不合，量刑亦無不當，被告上訴
    意旨請求從輕量刑指摘原判決不當為無理由，應予駁回。
據上論斷，應依刑事訴訟法第三百六十八條判決如主文。
本案經檢察官施慶堂到庭執行職務。
中　　華　　民　　國　　94　　年　　1 　　月　　27　　日
                  臺灣高等法院刑事第二庭
                      審判長法  官  蔡  長  溪
                            法  官  林  俊  益
                            法  官  楊  貴  志
以上正本證明與原本無異。
施用第一級毒品部分如不服本判決，應於收受送達後十日內向本
院提出上訴書狀，其未敘述上訴之理由者並得於提起上訴後十日
內向本院補提理由書（均須按他造當事人之人數附繕本）。
其他不得上訴。
                            書記官  吳  學  寬
中　　華　　民　　國　　94　　年　　1 　　月　　27　　日
附錄：本案論罪科刑法條全文
毒品危害防制條例第十條
施用第一級毒品者，處六月以上五年以下有期徒刑。
施用第二級毒品者，處三年以下有期徒刑。
